臺灣桃園地方法院刑事判決　　　　　　　　　　　九十三年度易字第七一七號
　　公　訴　人　臺灣桃園地方法院檢察署檢察官
　　被　　　告　甲○○
　　　　　　　　　　　　國民
右列被告因違反菸酒管理法案件，經檢察官聲請以簡易判決處刑（九十三年度偵字第
六六二四號），本院認有刑事訴訟法第四百五十一條之一第四項第三款之情形，不宜
以簡易判決處刑，應適用通常程序，茲判決如左：
    主      文
本件免訴。
    理      由
一、按檢察官聲請以簡易判決處刑之案件，經法院認為有刑事訴訟法第四百五十一條
    之一第四項但書情形者，應適用通常程序審判之，同法第四百五十二條定有明文
    ，經查，本件被告被訴違反菸酒管理法一案，本院認有刑事訴訟法第四百五十一
    條之一第四項第三款之情形，不宜以簡易判決處刑，爰依右開刑事訴訟法第四百
    五十二條之規定，改用通常程序審判之，合先敘明。
二、公訴意旨略以：被告甲○○明知不得販賣未經許可產製或輸入之香菸，竟於民國
    九十三年四月九日晚間某時，在臺北縣鶯歌鎮夜市，向姓名年籍不詳之「小王」
    ，以總價款新臺幣（下同）八萬餘元之價格，販入私菸「新樂園」七十包、「大
    衛杜夫」（紅）一百一十包、「Ｍｉｌｄ　Ｓｅｖｅｎ　Ｃｈａｒｃｏａｌ
    Ｆｉｌｔｅｒ」二百一十八包、「Ｍｉｌｄ　Ｓｅｖｅｎ　Ｌｉｇｈｔ」一百八
    十八包、「峰」二百二十包、「長壽」（淡菸）三百一十包、「長壽」（淡菸、
    六毫克）一百一十包、「長壽」（黃）一百九十包、「大衛杜夫」（黑）二百四
    十七包、「大衛杜夫」（白）二百六十包、「Ｍａｒｌｂｏｒｏ」（紅）二十包
    、「Ｓｉｌｖｅｒ　Ｓｔａｒｌｅｔ」六十九包、「ＬＭ　Ｍｉｌｄｓ」一百三
    十包、「Ｏｒａｎｇｅ　Ｓｅｖｅｎ」八包，總共二千一百五十包後，即連續在
    桃園縣桃園市三民里公十四停車場（假日花市內）處，賣予不特定顧客。嗣於九
    十三年四月十日十時三十分許，在上址為警查獲，並扣得前述私菸共二千一百五
    十包。因認被告涉犯菸酒管理法第四十七條之販賣私菸罪嫌云云。
三、按犯罪後之法律已廢止其刑罰者，應諭知免訴之判決，刑事訴訟法第三百零二條
    第四款定有明文。本件被告行為後之菸酒管理法於九十三年一月七日修正公布，
    依該法第六十三條規定，其施行日期由行政院定之。而行政院於九十三年六月八
    日以院臺財字第○九三○○二五九四九號令發佈，除該法第四條第三項、第二十
    七條第二項、第二十八條第二項、第三十九條第三項至第六項及第五十六條第一
    項六款外，其餘條文，定自中華民國九十三年七月一日施行而生效，此有財政部
    臺財庫字第○九三○○○八○八三號函及財政部國庫署台庫五字第○九三○○三
    一四六五號函文二紙在卷可憑，而修正後第四十七條業已廢止刑事罰責，改為行
    政罰鍰，是本件爰不經言詞辯論，逕行諭知免訴之判決。
四、按檢察官聲請以簡易判決處刑之案件，經法院認有刑事訴訟法第四百五十一條之
    一第四項但書第三款所定之應為無罪、免訴、不受理或管轄錯誤諭知之情形者，
    應適用通常程序審判之，此觀諸刑事訴訟法第四百五十二條之規定甚明，本案經
    檢察官聲請簡易判決處刑，因有前述免訴之情形，本院乃改行通常審理程序，附
    此明。
五、至扣案之前開私菸，經鑑定結果均係屬仿冒品，有無涉犯商標法部分之事實，經
    訊之被告堅決否認有該部分之犯行，辯稱：不知販賣之香煙是仿冒品，購入之香
    煙之價格僅比市價便宜二、三元等語，此外，尚無其他積極事證足認被告有違反
    商標法之犯行，且此部分犯行，並未據公訴人起訴，而本案起訴部分，應諭知免
    訴之判決，已如前述，是二者並無裁判上一罪之關係，非本件起訴效力所及，又
    蒞庭檢察官亦表明不追加起訴此部分事實，是本院就該部分犯行自無從併予審究
    ，應由檢察官依法處理，併予明。
據上論斷，應依刑事訴訟法第四百五十二條、第三百零七條、第三百零二條第四款，
判決如主文。
中      華      民      國    九十三    年      九      月    　十五    日
                               臺灣桃園地方法院刑事第十二庭
                                    審判長法  官  游  紅  桃
                                          法  官  黃  永  定
                                          法  官  林　家　賢
右正本證明與原本無異。
如不服本判決，應於判決送達後十日內向本院提出上訴狀。
                                          書記官  張  尹  嫚
中　  　華　  　民    　國　　九十五    年　  　八      月      二十一  日
